# 请教陈老师，成本法与权益法的问题

提问人：心海拂清风 时间：2014-04-17 10:13:13
1 成本法和权益法长期股权投资中分别应用于控制和重大影响，共同控制的情形，我想是不是共同控制和重大影响是不是也可以用成本法，即三种情况下全部用成本法或者权益法！核算就简单了！三种全部用权益法是不可行的吧，还请陈老师说说其中的缘由！谢谢了！
2 本期处置子公司和增加子公司资产负债表为何不调整期初数呢？现金流量表和利润表是需要合并到处置日或者购买日的吧！比如甲公司 13 年6.20处置乙公司，资产负债表合并时1-6月的需要合并吗？期初数需要调整吗?是否还要区分同一控制下和非同一控制？谢谢！
该贴已经同步到 心海拂清风的微博

回答人：chenyiwei
1 、目前在中国企业会计准则下，共同控制和重大影响的长期股权投资只能采用权益法。即，个别报表层面的核算原则为： （ 1 ）不具有控制、共同控制或重大影响的——作为金融资产 （ 2 ）具有共同控制或者重大影响的——权益法 （ 3 ）具有控制的——成本法 其实权益法／成本法和金融资产核算模式是基于不同的理论基础：前者强调投资方与被投资方之间关系的性质；后者强调投资资产的流动性和变现意图、变现价值。在会计的发展过程中，前者出现较早，而后者是随着近二三十年来金融市场的发展而兴起的，所涵盖的是不同的信息需求。但正因为这两者的理论基础差异较大，所以在衔接中不可避免地存在漏洞和空档。
2 、处置子公司不调整合并报表期初数，这一点不区分是否为同一控制还是非同一控制。